Inventaris van het archief van het Ministerie van Justitie: Beleidsarchief Immigratie- en Naturalisatiedienst (IND) [periode 1945-1955], 1945-1955
Nationaal Archief, Den Haag
- Toelating van vreemdelingen 1945-, 023
  - Het adviseren aan de minister over huwelijken met vrouwen van vijandelijke of andere vreemde nationaliteit. 1945-1949, 231
    - Advisering over huwelijken met vrouwen van vijandelijke of andere vreemde nationaliteit., 1945-1948; 2047-2254
      - Cohen, mr. M.A., 1946, 2121; INL/116
      - Cormaux, H., 1946, 2082; INL/51
      - Deenik en Veenhoven, 1946, 2063; INL/19
      - Dorp, N. van, 1946, 2118; INL/108
      - Feenstra, S.C., 1947, 2243; INL/206
      - Fischer, gescheiden van Van der Wielen, Marie, 1946, 2051; INL/6
      - Fonteyn, A.J. en Dalfsen, G. van, 1946, 2132; INL/129
      - Geldere, P. van, 1946-1947, 2073; INL/37
      - Gemmeke, P.K.E., 1945-1946, 2058; INL/13
      - Glanerbrug, 1946, 2056; INL/11
      - Grevelink, 1946, 2079; INL/45
      - Haan, H.J. de, 1946, 2069; INL/29
      - Haeren, P.J., 1946, 2138; INL/138
      - Huender, dr. W., 1946, 2128; INL/128
      - Jong, kardinaal J. de, 1946, 2156; INL/174
      - Kapma, lt.col.dr. B., 1947, 2157; INL/177
      - Kemenade, mr. F.A. en Grinten, mr. W.M. van der, 1946, 2071; INL/32
      - Klaas, A., 1945-1946, 2047; INL/1
      - Koppius en Dorhout, 1946, 2064; INL/20
      - Kos, G., 1946, 2097; INL/71
      - Lieshout, C.E., 1945-1946, 2055; INL/10
      - Lingen, G.A.J. van, 1946, 2085; INL/53
      - Loon, J. van, 1946, 2070; INL/30
      - Mackelenbergh, J.F. van, 1946, 2119; INL/110
      - Moolenaar, G., 1945-1946, 2053; INL/8
      - Mourik Jr., M., 1946, 2091; INL/62
      - Paauw, J., 1946, 2126; INL/123
      - Peters, B., 1946, 2120; INL/114
      - Pino, H.J., 1946, 2065; INL/22
      - Rens, majoor J., 1947, 2235; INL/194
      - Rij, kolonel W.C. van, 1946, 2108; INL/91/106
      - Scheltema, E., 1946, 2117; INL/105
      - Schilling, J., 1946, 2124; INL/119
      - Schönfeld-Polano, mr. L.C., 1948, 2250; INL/246
      - Smit, B.J., 1946, 2115; INL/103
      - Spyer, mrs. W.L. en Boas, S., 1946, 2081; INL/50
      - Struycken, A.A.M., 1946, 2061; INL/16
      - Tendeloo, mr. N.S.C., 1947, 2153; INL/165
      - Vink-Bruns, E.M.M., 1946, 2095; INL/68
      - Wall, luitenant van der, 1946, 2145; INL/145
      - Wey, L.J. van der, 1946, 2067; INL/23
      - Wijsman, mr. J.Ph., 1946, 2141; INL/143
      - Wolf de Beer, W.S., 1945-1946, 2050; INL/3
    - Correspondentie inzake huwelijken van vrouwen met vijandelijke of andere vreemde nationaliteit., 1945-1949; 2049-2258
      - Militair Gezag, 1945-1946, 2052; INL/7
      - Ministerie van Buitenlandse Zaken, 1945-1946, 2049; INL/2/4/28/31/48/132/166
      - PTT, 1945-1946, 2059; INL/14
      - Bewaringskamp Amersfoort, 1946, 2123; INL/118
      - Bewaringskamp Valkenburg, 1946, 2155; INL/170
      - Burgemeester van Heerde, 1946, 2104; INL/83
      - Burgemeester van Meerssen, 1946, 2107; INL/87
      - Burgemeester van Mijdrecht, 1946, 2075; INL/40
      - Burgemeester van Smilde, 1946, 2096; INL/70
      - Burgemeester van Venray, 1946, 2144; INL/144
      - Commissariaat van politie te Helmond, 1946, 2135; INL/133
      - Commissaris der koningin van Noord-Holland, 1946, 2147; INL/149
      - Commissaris van politie te Rheden, 1946, 2114; INL/101
      - Consul te Praag, 1946, 2137; INL/137
      - Districtsbureau verzorging van oorlogsslachtoffers "Friesland", 1946, 2102; INL/76
      - Gemeente Oudenbosch, 1946, 2093; INL/65
      - Gemeente Veldhoven, 1946, 2094; INL/66
      - Gemeentepolitie te Baarn, 1946, 2077; INL/42
      - Gemeentepolitie te Doetinchem, 1946, 2089; INL/60
      - Gemeentepolitie te Roermond, 1946, 2103; INL/80
      - Gemeentepolitie te Zuilen, 1946, 2078; INL/43
      - Gezantschap te Warschau, 1946, 2066; INL/23
      - Gezant te Bern, 1946, 2148; INL/150
      - Luden, G.P. gezant te Noorwegen, 1946, 2084; INL/52
      - Hoofd van de plaatselijke politie te Sas van Gent, 1946, 2076; INL/41
      - Kamp Bedburg, 1946, 2150; INL/157/158a
      - Machtiging tot toelating van met Nederlanders gehuwde vrouwen, 1946, 2127; INL/124
      - Ministerie van Financiën, 1946, 2110; INL/93
      - Ministerie van Sociale Zaken, 1946, 2111; INL/94
      - Mission Neirlandaise, 1946, 2101; INL/75
      - Nederlandse Rode Kruis, 1946, 2129; INL/125
      - Netherlands Laison officer, luitenant Sandberg, 1946, 2072; INL/33
      - Oog en Oor, 1946, 2116; INL/104
      - Persbericht, 1946, 2098; INL/72
      - Politie te Maastricht, 1946, 2080; INL/46
      - Politie te Venlo, 1946, 2090; INL/61
      - Uitzending voor Nederlanders in Duitsland, 1946, 2109; INL/92
      - De Vlugt en Vrij, 1946, 2088; INL/57
      - Wegenbelasting, 1946, 2099; INL/73
      - Gemeente Uithoorn, 1946-1948, 2113; INL/100
      - Centraal Bewarings-en Verblijfskamp in Laren, 1947, 2244; INL/208
      - Commandant van het kamp Bedburg, 1947, 2233; INL/191
      - Commissaris van politie te Kerkrade, 1947, 2242; INL/204
      - Consul der Nederlanden te Dusseldorf, 1947, 2245; INL/210
      - Consulaat der Nederlanden te Baden-Baden, 1947, 2246; INL/214
      - Gezantschap te Praag, 1947, 2239; INL/198
      - Kamp Avegoor, 1947, 2151; INL/162
      - Kolonel Rietstap Bender, chef van het Bureau Nederlandsche Belangen te Frankfurt/Main, 1947, 2231; INL/182
      - Minister-president, 1947, 2230; INL/179
      - Nederlandsche Rijnvaart Missie, 1947, 2240; INL/202
      - Nederlandse Vaticaan Missie, 1947, 2238; INL/197
      - Toelating in Nederland van gezinnen uit Duitsland, 1947, 2234; INL/193
      - Visadienst, 1947-1948, 2255; INL/1064
      - Ministerie van Justitie, 1947-1948, 2258; INL/
      - Consul der Nederlanden te Dortmund, 1948, 2257; INL/1201
      - Consul-generaal der Nederlanden te Berlijn, 1948, 2256; INL/1184
      - Gemeente Oude Pekela, 1948, 2251; INL/247
      - Ministerie van Buitenlandse Zaken, 1948, 2248; INL/234
      - Nederlandsche Beheersinstituut, Het, 1948, 2249; INL/241
      - Stichting Toezicht Politieke Delinquenten, 1948, 2253; INL/257
      - Verlenen van visa aan in Duitsland gevestigde Duitse vrouwen gehuwd met Nederlandse mannen, 1948-1949, 2195; MV/66814